臺北高等行政法院裁定　　　　　　　　　　　　　　九十一年度訴字第二六九七號
　　原　　　告　甲○○
　　被　　　告　財政部證券暨期貨管理委員會
　　代　表　人　朱兆銓（主任委員）
右當事人間因證券交易法事件，原告不服財政部中華民國九十一年四月二十三日台財
訴字第○九○○○七一五六一號訴願決定，提起行政訴訟，本院裁定如左：
    主　文
原告之訴駁回。
訴訟費用由原告負擔。
    理　由
一、按訴願之提起，應自行政處分達到或公告期滿之次日起三十日內為之。訴願事件
    ，提起訴願逾法定期間或未於訴願法第五十七條所定期間內補送訴願書者，應為
    不受理之決定，分別為同法第十四條第一項及第七十七條第二款所明定。
二、本件原告因證券交易法事件，係於八十九年六月七日收受財政部證券暨期貨管理
    委員會（八九）台財證（三）第○一五九二號之處分書，此有原告擔任董事之仁
    翔建設股份有限公司營業所所在地之大樓管理中心管理員許秀蓋章收受之郵件收
    件回執附原處分卷可稽。計其提起訴願之期間，應自八十九年六月八日起算（本
    件因上開營業所設於高雄市，依訴願扣除在途期間辦法規定，扣除在途期間五日
    ），至八十九年七月十二日即已屆滿。原告遲至九十年十月十五日始提起訴願，
    有被告機關收文戳可按，訴願決定以其訴願已逾法定不變期間，不予受理，自無
    不合。原告復對之提起行政訴訟，顯非合法，應予駁回。
三、按送達，於應受送達人之住居所、事務所或營業所行之。又送達於住居所、事務
    所、營業所或機關所在地不獲會晤應受送達人者，得將文書付與有辨別事理能力
    之同居人、受雇人或願代為收受而居住於同一住宅之主人。分別為行政訴訟法第
    七十一條第一項前段、第七十二條第一項定有明文，是以對於當事人之送達，亦
    得就營業所行之。查本件仁翔公司於八十九年二月二十一日變更登記之地址即為
    高雄市新興區○○○路一八二號十五樓，原告之地址為台北市○○區○○街四十
    巷二十九號三樓，而原告係為該公司之董事，自有代表公司執行職務之權限，從
    而該公司之處所乃係原告之營業所，被告機關對於該營業所為送達，於法自無不
    合；至原告所主張被告機關係以處分書之「副本」為送達，然查送達之目的係使
    受送達人知悉送達文書內容，而不在於該文書形式上之效力，縱誠如原告所言，
    被告機關所送達者係副本，而非正本，亦難謂送達不合法；併此敘明。
四、依行政訴訟法第一百零七條第一項第十款、第一百零四條、民事訴訟法第九十五
    條、第七十八條，裁定如主文。
中　　　華　　　民　　　國　　九十一　　年　　 十二 　　月　　 二十 　　日
                 　　　　　 臺 北 高 等 行 政 法 院  第 七 庭
              　　　　　　　　　　　　　　審  判  長　法　　官　鄭小康
                                                      法    官  林金本
                                         　           法  　官　黃秋鴻
右為正本係照原本作成。
如不服本裁定，應於送達後十日內向本院提出抗告狀（須按他造人數附繕本）。
中　　　華　　　民　　　國　　九十一　　年　　 十二 　　月　　二十三　　日
  　　　　　　　　　　　　　　　　　　　　　　　　　  書 記 官　王琍瑩
